【裁判字號】    89,訴,11
【裁判日期】    890706
【裁判案由】    違反毒品危害防制條例
【裁判全文】
台灣花蓮地方法院刑事判決                       八十九年度訴字第一一號
    公  訴  人  臺灣花蓮地方法院檢察署檢察官
    被      告  丙○○
    指定辯護人  本院公設辯護人  甲○
右列被告因違反毒品危害防制條例案件，經檢察官提起公訴（八十八年度偵字第二八
七三號），本院判決如左：
    主  文
丙○○轉讓第二級毒品，未遂，處有期徒刑捌月。
扣案之安非他命壹小包（實際毛重為零點壹捌參公克，扣案物品清單記載為毛重零點
壹公克）及吸食器壹組均沒收銷燬之。
    事  實
一、丙○○於民國八十八年七月二十四日下午六時（公訴人誤植為四時）許，欲轉讓
    第二級毒品安非他命予其友人乙○○，乃以呼叫器聯絡之方式，迨乙○○電話回
    覆後，即主動向乙○○邀稱，願以每小包重一公克之安非他命作價新台幣（下同
    ）一千五百元，出讓予乙○○施用，並相約在花蓮市美崙田徑場後方（即亞士都
    飯店附近）看貨；然乙○○並無意受讓安非他命，隨即向花蓮縣警察局花蓮分局
    提出檢舉並說明事件經過，經警前往美崙田徑場後方大門旁守候，當場逮捕正等
    待交貨之丙○○，致其轉讓行為未得逞，並扣得丙○○所持有之安非他命乙小包
    （實際毛重為０‧一八三公克，扣案物品清單記載為毛重０‧一公克）及施用毒
    品器具吸食器乙組。
二、案經花蓮縣警察局花蓮分局報請台灣花蓮地方法院檢察署檢察官偵查起訴。
    理  由
一、訊據被告丙○○固坦承曾於右揭時、地電邀證人張冠群欲出讓一千五百元之安非
    他命乙包與張某之事實，惟辯稱：伊係與乙○○開玩笑，並非真的要賣安非他命
    給乙○○，且伊為警查獲當時，身上所攜之安非他命，係欲供己吸用，且份量僅
    足供一次吸用，絕非要賣予乙○○云云。惟查右揭事實，業據證人乙○○迭於警
    訊及偵、審中指證明確，並有如事實欄所載之毒品及施用毒品器具扣案及行政院
    衛生署管制藥品管理局檢驗成績書乙紙附卷可稽，事證已臻明確。核被告所辯，
    均屬避就之詞，不足採信。其犯行洵堪認定，應予依法論科。
二、核被告所為，係犯毒品危害防制條例第八條第四項、第二項之轉讓第二級毒品未
    遂罪。其轉讓行為尚未完成即遭警查獲，仍處於未遂階段，為未遂犯，應依正犯
    之刑減輕之。雖公訴人認被告所為係犯同條例第四條第五項、第二項之販賣第二
    集毒品未遂罪，惟查被告為警查獲時所攜之安非他命份量甚微，據其所稱僅足供
    一次吸用，並非如約定之一公克份量，且查其與乙○○亦有朋友關係，尚難認定
    被告有販賣牟利之意圖。公訴人認被告所為係犯同條例第四條第五項、第二項之
    販賣第二集毒品未遂罪，起訴法條容有疏誤，應予變更。爰審酌被告之前科素行
    ，欲轉讓之次數僅一次，毒品份量亦甚微，情節尚非嚴重，惟其犯後仍飾詞卸責
    ，未知悔悟等一切情狀，量處如主文所示之刑，以示懲儆。
三、扣案之安非他命乙小包（實際毛重為０‧一八三公克，扣案物品清單記載為毛重
    ０‧一公克）係第二級毒品，而吸食器乙組則係專供施用毒品之器具，爰均併依
    法宣告沒收銷燬之。
據上論斷，應依刑事訴訟法第二百九十九條第一項前段、第三百條，毒品危害防制條
例第八條第二項、第四項，第十八條第一項，刑法第十一條前段、第二十六條前段，
判決如主文。
本案經檢察官李子春到庭執行職務
中      華      民      國    八  十  九    年    七    月      六      日
                              台灣花蓮地方法院刑事庭
                                  法  官  張  健  河
右正本證明與原本無異。
如對本判決不服，應於送達後十日內，向本院提出上訴狀。（應抄附繕本）告訴人或
被害人如對於本判決不服者，應具備理由請求檢察官上訴，其上訴期間之計算係以檢
察官收受判決正本之日期為準。
                                  法院書記官
中      華      民      國    八  十  九    年    七    月      十      日
附錄本案論罪科刑法律條文：毒品危害防制條例第八條第二項、第四項
毒品危害防制條例第八條
轉讓第一級毒品者，處一年以上七年以下有期徒刑，得併科新臺幣一百萬元以下罰金
。
轉讓第二級毒品者，處六月以上五年以下有期徒刑，得併科新臺幣七十萬元以下罰金
。
轉讓第三級毒品者，處三年以下有期徒刑，得併科新臺幣三十萬元以下罰金。
前三項之未遂犯罰之


司法院資訊處製作；財團法人民間司法改革基金會備份。
